臺灣高雄地方法院刑事判決　　　　　　　100年度易字第699號
公　訴　人　臺灣高雄地方法院檢察署檢察官
被　　　告　韓新奇
上列被告因竊盜案件，經檢察官提起公訴（100 年度偵字第1475
6 號），本院判決如下：
    主  文
韓新奇犯竊盜罪，累犯，處有期徒刑捌月。
    事  實
一、韓新奇前因竊盜等案件，經本院以98年度易字第699 號判決
    ，判處有期徒刑7 月、3 月，應執行有期徒刑9 月確定，於
    民國99年2 月8 日執行完畢。詎其仍不知悔改，於100 年3
    月20日（星期日），在坐落高雄市○○區○○段135 地號建
    築工地（位在高雄市○○區○○街72號房屋旁）內之2 處地
    點，接續徒手竊取「穩成功工程企業有限公司」（下稱「穩
    成功公司」）所有之大型電動吊車（俗稱「大金剛」）2 台
    及小型電動吊車（俗稱「小金剛」）1 台得手，再以腳踏車
    將之運離前開工地，嗣並在高雄市之十全跳蚤市場，將上開
    小型電動吊車變賣與某身分不詳之人得款花用，至前揭2 台
    大型電動吊車，則留於己處伺機販售變現。之後於100 年4
    月17日下午5 時10分許，韓新奇因另案遭通緝，為高雄市政
    府警察局三民第一分局三民派出所員警，在高雄市○○區○
    ○街222 號前緝獲，於警詢中，韓新奇向警方人員自首於10
    0 年3 月間，曾在上開建築工地內，竊取「穩成功公司」所
    有之電動吊車1 台（然未表示其實際係竊得3 台電動吊車）
    。嗣於100 年5 月9 日凌晨1 時30分許，韓新奇在高雄市鳳
    山區鳳山體育館涼亭內睡覺時，經警認其形跡可疑而上前盤
    查，韓新奇因心虛而於盤查期間趁機逃跑，然仍為警方人員
    攔下，並當場扣得前開大型電動吊車2 台（已發還「穩成功
    公司」實際負責人陳國良），因而查悉上情。
二、案經高雄市政府警察局移送臺灣高雄地方法院檢察署檢察官
    偵查起訴。
    理  由
壹、對於證據能力之判斷
一、按被告以外之人於審判外之言詞或書面陳述，除法律有規定
    者外，不得作為證據，刑事訴訟法第159 條第1 項定有明文
    。又被告以外之人於審判外之陳述，雖不符前4 條之規定，
    而經當事人於審判程序同意作為證據，法院審酌該言詞陳述
    或書面陳述作成時之情況，認為適當者，亦得為證據。當事
    人、代理人或辯護人於法院調查證據時，知有第159 條第1
    項不得為證據之情形，而未於言詞辯論終結前聲明異議者，
    視為有前項之同意，刑事訴訟法第159 條之5 亦定有明文。
    本件證人陳國良於警詢中之陳述，為被告以外之人於審判外
    之言詞陳述；卷附搜索扣押筆錄、扣押物品目錄表、證人陳
    國良出具之贓物認領保管單，則係被告以外之人於審判外之
    書面陳述，而檢察官及被告韓新奇就上開言詞及書面陳述，
    未於本院審理過程中聲明異議，本院復審酌前開陳述作成時
    之情況正常，所取得過程並無瑕疵，且與本案相關之待證事
    實具有關連性，認適當作為證據，依前開刑事訴訟法第159
    條之5 之規定，認上開陳述均應具有證據能力。
二、卷附被告於100 年間因竊盜案遭判刑、起訴之判決書、起訴
    書、聲請簡易判決處刑書，係承辦法官、檢察官就其所承辦
    案件，依據卷證資料所為之判斷結果，非為供述證據，是該
    項證據與卷附現場蒐證相片相同，均不適用傳聞法則，且與
    被告本件犯行有相當之關聯性，又非不法取得，自應具有證
    據能力。
貳、實體方面
一、前揭犯罪事實，業據被告於本院審理中坦承不諱，核與證人
    陳國良於警詢（見偵卷第9 、10頁、本院卷第65、66頁）及
    本院審理中（見本院卷第74至76頁）之證述情節相符，並有
    本件扣押筆錄、扣押物品目錄表（見偵卷第14、15頁）、證
    人陳國良出具之贓物認領保管單（見偵卷第20頁）、現場蒐
    證相片（見偵卷第21頁）在卷可稽，足徵被告前開自白顯與
    事實相符，堪以採信。至被告於100 年5 月9 日，為警在高
    雄市鳳山區鳳山體育館查獲後，雖於同日之警詢及偵訊中，
    均陳稱其係於100 年4 月10日，在前揭工地內，竊取遭警方
    扣獲之大型電動吊車2 台，係直至本院審理時，方謂其係於
    100 年3 月間，同日在上開工地內之2 處地點，竊取「穩成
    功公司」之大型電動吊車2 台及小型電動吊車1 台（見偵卷
    第6 至8 頁、第44、45頁、本院卷第15、77頁）。然依據被
    告於100 年4 月17日下午5 時10分許，因另案遭通緝而為高
    雄市政府警察局三民第一分局三民派出所員警緝獲後所製作
    之警詢筆錄、偵訊筆錄（見本院卷第56至64頁），及被告於
    100 年間因竊盜案遭判刑、起訴之判決書、起訴書、聲請簡
    易判決處刑書（見本院卷第25至28頁）顯示，被告於99年、
    100 年間，所涉犯之竊盜案件甚多（超過10起），則其能否
    清楚記憶每件竊盜犯行之犯罪時間及所竊得財物？本有所疑
    ，已難遽謂被告上開100 年5 月9 日警詢、偵訊中之陳述，
    必較其於本院審理中所言為可採。再者，證人即製作被告10
    0 年5 月9 日警詢筆錄之高雄市政府警察局保安警察大隊迅
    雷中隊小隊長許有甫於本院審理中證述：被告於製作警詢筆
    錄時，就本案之犯罪時間，反反覆覆的說了很多日期，一開
    始說3 月還是4 月其記不清楚，只記得是星期天去拿的等語
    （見本院卷第43頁），益徵被告於100 年5 月9 日遭查獲後
    ，確有因記憶模糊以致無法正確陳述其為本件犯行之時間及
    所竊得物品之情。此外，證人陳國良於本院審理中證稱：「
    穩成功公司」在高雄市○○區○○段135 地號之建築工地承
    作工程期間，伊發現工地內失竊物品之次數僅有1 次，時間
    係100 年3 月20日，然因當時使用之電動吊車，僅有小型電
    動吊車，所以只發現小型電動吊車遭竊，至於未使用之大型
    電動吊車，則未察覺亦有遭竊情形，所以警方查獲之大型電
    動吊車2 台，伊不知道係何時遭人竊取等語（見本院卷第74
    至76頁），是依據證人陳國良上開證詞，亦無法證明被告係
    於100 年3 月20日、100 年4 月10日，分別竊取「穩成功公
    司」所有之小型電動吊車1 台、大型電動吊車2 台，因此，
    要難遽謂被告於本院審理中所為之上開陳述，係屬悖於事實
    而難以採認。從而，公訴意旨依據被告前揭100 年5 月9 日
    警詢及偵訊中之陳述，認被告係於100 年4 月10日竊取上開
    大型電動吊車2 台，尚有未合，應依被告於本院審理中之陳
    述，並參酌證人陳國良於本院審理中之證詞（即於100 年3
    月20日，「穩成功公司」在上開工地內之機具，有發生失竊
    情形），為此部分事實之認定。綜上，本件事證明確，被告
    前揭犯行，足堪認定。
二、核被告所為，係犯刑法第320 條第1 項之竊盜罪。被告在上
    開工地內之2 處地點，先後所為之多次竊盜犯行，乃係基於
    同一決意而為之數個舉動，且時間相近、所侵害法益相同，
    依一般社會健全之觀念，難以強行分開，應予包括之評價，
    論以接續犯之實質上一罪。被告竊取上開小型電動吊車1 台
    之犯行，雖未經檢察官提起公訴，然此部分與起訴部分（即
    被告竊取前揭大型電動吊車2 台之犯行），既有前述接續犯
    之實質上一罪關係，自為起訴效力所及，本院得併予審理，
    附此敘明。被告有上述之前科紀錄乙情，有臺灣高等法院被
    告前案紀錄表在卷可稽，其受有期徒刑執行完畢，5 年內故
    意再犯本件最重本刑為有期徒刑以上之罪，為累犯，應依刑
    法第47條第1 項規定加重其刑。按刑法第62條所規定之自首
    ，以對於未發覺之罪，向有偵查權之機關或公務員自承犯罪
    ，進而接受裁判為要件。而具有裁判上一罪、實質上一罪關
    係之犯罪，苟全部犯罪未被發覺前，行為人僅就其中一部分
    犯罪自首，仍生全部自首之效力（最高法院90年度台上字第
    5435號、87年度台上字第2656號、83年度台上字第3935號判
    決意旨參照）。本件被告於100 年4 月17日，因另案遭通緝
    而為高雄市政府警察局三民第一分局三民派出所員警緝獲時
    ，即向警方人員自首其於100 年3 月間，曾在前開工地內竊
    取「穩成功公司」所有之電動吊車1 台之事實，有高雄市政
    府警察局三民第一分局100 年6 月1 日高市警三一分偵字第
    1000011266號函及檢送之移送書（見本院卷第30至32頁）、
    被告及證人陳國良之警詢筆錄（見本院卷第56至66頁）附卷
    可按，而被告於該次自首過程中，雖未陳述其實際上所竊得
    之電動吊車為3 台，然被告所為本件犯行，既有前述之接續
    犯實質上一罪關係，依據前揭說明，被告上開向高雄市政府
    警察局三民第一分局三民派出所員警自首之行為，仍就本案
    生全部自首之效力，爰依刑法第62條前段之規定，予以減輕
    其刑，並依法先加後減之。爰審酌被告為貪圖不法利益，竟
    恣意竊取他人財物，所為並無足取，然念其犯後坦承犯行，
    態度尚佳，復參以其上開犯行所竊得之財物價值，及其先前
    因竊盜犯行經論罪科刑之次數甚多等一切情狀，量處如主文
    所示之刑，以資懲儆。
據上論斷，應依刑事訴訟法第299 條第1 項前段，刑法第320 條
第1 項、第47條第1 項、第62條前段，刑法施行法第1 條之1 ，
判決如主文。
本案經檢察官鄧藤墩到庭執行職務。
中    華    民    國   100    年    7     月    11    日
                  刑事第十七庭  法  官  陳君杰
以上正本證明與原本無異。
如不服本判決應於收受送達後10日內向本院提出上訴書狀，並應
敘述具體理由；如未敘述上訴理由者，應於上訴期間屆滿後20日
內向本院補提理由書（均須按他造當事人之人數附繕本）「切勿
逕送上級法院」。
中    華    民    國   100    年    7     月    11    日
                                書記官  紀龍年
附錄本案論罪科刑法條：
刑法第320 條第1 項
意圖為自己或第三人不法之所有，而竊取他人之動產者，為竊盜
罪，處5 年以下有期徒刑、拘役或500 元以下罰金。